臺灣基隆地方法院基隆簡易庭小額民事判決
                                   109年度基小字第2379號
原      告  聯邦商業銀行股份有限公司


法定代理人  李憲章  
訴訟代理人  蔡宛芸  
            林奕恩  
被      告  江緯祥  


上列當事人間清償債務事件，本院於民國109 年10月14日辯論終
結，判決如下：
    主  文
被告應給付原告新臺幣壹萬柒仟伍佰陸拾參元，及自民國九十四
年三月二十六日起至民國九十四年四月二十五日止，按週年利率
百分之十八點二五計算之利息，暨自民國九十四年四月二十六日
起至民國一百零四年八月三十一日止，按週年利率百分之二十計
算之利息，並自民國一百零四年九月一日起至清償日止，按週年
利率百分之十五計算之利息。
被告應給付原告新臺幣伍萬玖仟玖佰柒拾玖元，及其中新臺幣伍
萬參仟柒佰伍拾柒元自民國九十四年十月十六日起至民國一百零
四年八月三十一日止，按週年利率百分之十九點七一計算之利息
，暨自民國一百零四年九月一日起至清償日止，按週年利率百分
之十五計算之利息。
訴訟費用新臺幣壹仟元由被告負擔。
本判決得假執行。
   事實及理由
一、原告主張：
  ㈠被告前向原告申請國民現金卡使用；雙方約定，被告持卡於
    授信額度內提領現金，應按動支次數，繳交每筆新臺幣（下
    同）100 元之提領費，並應於每月繳款截止日前，向原告清
    償借款，或選擇以循環信用方式繳付最低應繳金額，再按週
    年利率18.25%計付利息，倘未依約繳款，除喪失期限利益，
    其未攤還之部分，尚應改按週年利率20% 計付利息。而被告
    持卡提領現金以後，迭未依約繳交本息，已失期限利益，迄
    今尚欠原告如主文第一項所示本金、利息未償（下稱系爭現
    金卡債權）。
  ㈡被告前向原告申辦信用卡並簽訂使用契約，雙方約定，被告
    持信用卡至特約商店簽帳消費，應於每月繳款截止日前，向
    原告清償帳款，或選擇繳納最低應繳帳款並按週年利率19.7
    1%計付循環信用利息。而被告持卡簽帳消費以後，屢未依約
    繳納帳款，已失期限利益，迄今尚欠原告如主文第二項所示
    本金、利息未償（下稱系爭信用卡債權）。
  ㈢基上，原告乃本於消費借貸契約之法律關係，提起本件清償
    債務之訴，並聲明如主文第一項、第二項所示。
二、被告答辯：
　　被告因案在監服刑，尚請允准被告日後出監再予還款。
三、本院判斷
    原告主張之上開事實，業據提出系爭現金卡債權與系爭 信 
    用卡債權之申請書、綜合約定書、約定條款、國民現金貸款
    融資查詢資料、信用卡相關費用查詢資料、歷史帳單查詢資
    料等件為證，經核無訛，且為被告之所不爭，本院綜合上開
    證據調查結果，自堪信原告主張其就被告有系爭現金卡債權
    與系爭信用卡債權乙情，俱為真實可採。按消費借貸之借用
    人應於約定期限內，返還與借用物種類、品質、數量相同之
    物。民法第478 條前段定有明文；次按遲延之債務，以支付
    金錢為標的者，債權人得請求依法定利率計算之遲延利息。
    但約定利率較高者，仍從其約定利率；自104 年9 月1 日起
    ，銀行辦理現金卡之利率或信用卡業務機構辦理信用卡之循
    環信用利率不得超過年利率15% ；當事人得約定債務人於債
    務不履行時，應支付違約金。民法第233條第1 項、銀行法
    第47條之1 第2 項、民法第250 條第1 項亦有明定。承前，
    原告就被告既有系爭現金卡債權與系爭信用卡債權，則原告
    現今本於消費借貸之法律關係，請求被告清償旨揭債務，原
    屬其適法之權利行使，而無不可。至被告固辯稱其因案入監
    服刑迄今云云，惟被告究因何事違約？乃至被告有無清償能
    力？俱與「原告請求有無理由」迥不相牟，換言之，就令被
    告確因在監以致違約且無給付資力，核此亦屬原告債權將來
    能否獲償或滿足之他事，對被告依法應擔負之清償責任既不
    生影響，亦不生給付不能之問題，從而，被告請求寬允其出
    監再予還款云云，尚屬其個人之誤解而非可採。綜上，原告
    本於消費借貸之法律關係，起訴請求被告給付如主文第一項
    、第二項之所示，為有理由，應予准許。
四、本件第一審裁判費為1,000 元，此外核無其他費用支出，是
    其訴訟費用額確定為1,000 元，爰依職權確定前開訴訟費用
    由被告負擔。
五、本判決第一項、第二項，係適用小額訴訟程序所為被告敗訴
    之判決，依民事訴訟法第436 條之20之規定，應依職權宣告
    假執行，併酌情宣告被告預供相當之擔保金額後，得免為假
    執行。
六、據上論結，本件原告之訴為有理由，依民事訴訟法第436 條
    之19第1 項、第436 條之20、第436 條之23、第436 條第2 
    項、第87條第1 項、第78條、第392 條第2 項，判決如主文
    。
中　　華　　民　　國　　109 　年　　10　　月　　14　　日
                  基隆簡易庭法  官   王慧惠
以上正本係照原本作成。　　　　　　　　　
對於本件判決如有不服，應於收受送達後20日內向本院提出上訴
書狀，上訴於本院合議庭，並按他造當事人之人數附具繕本。
當事人之上訴，非以判決違背法令為理由不得為之，上訴狀應記
載上訴理由，表明下列各款事項：
㈠原判決所違背之法令及其具體內容。
㈡依訴訟資料可認為原判決有違背法令之具體事實。
如委任律師提起上訴者，應一併繳納上訴審裁判費。
中　　華　　民　　國　　109 　年　　10　　月　　14　　日
                             書記官   姚安儒